【裁判字號】    92,上訴,1395
【裁判日期】    920814
【裁判案由】    偽造文書
【裁判全文】
臺灣高等法院臺中分院刑事判決                  九十二年度上訴字第一三九五號
    上  訴  人
    即 自 訴人  丙○○
    被      告  乙○○
                甲○○
右上訴人因自訴被告等偽造文書案件，不服臺灣彰化地方法院九十二年度自字第二十
二號中華民國九十二年五月二十九日第一審判決，提起上訴，本院判決如左：
    主      文
上訴駁回。
    理      由
一、自訴意旨如附件自訴狀所載。
二、原審裁定略以：「按犯罪之被害人得提起自訴；不得提起自訴而提起者，應諭知
    不受理之判決；不受理之判決，得不經言詞辯論為之，於自訴程序得準用之，刑
    事訴訟法第三百十九條第一項前段、第三百三十四條、第三百四十三條、第三百
    零七條分別定有明文。復按刑事訴訟法第三百十九條第一項規定犯罪之被害人始
    得提起自訴，所謂犯罪之被害人以因犯罪而直接被害之人為限，亦經最高法院七
    十五年臺上字第七四二號判例意旨闡釋甚明。經查，本件自訴人自訴被告對於下
    屬之考績為不實記載，因認被告等人涉有偽造文書之犯嫌，然關於公務人員之考
    績，係國家對於公務人員平日表現之具體考核，屬於公法關係之範疇，與私人權
    益並無直接關係，亦即自訴人縱認其本身之權益受損，仍非屬直接被害人，依法
    即不得提起自訴，其不得提起自訴而提起，自應依照前開說明，諭知不受理之判
    決，並不經言詞辯論為之。」，經核並無違誤，應予維持。
三、按刑事訴訟法第三百六十七條之判決及對於原審諭知管轄錯誤、免訴或不受理之
    判決上訴時，第二審法院認其為無理由而駁回上訴，或認為有理由而發回該案件
    之判決，得不經言詞辯論為之。刑事訴訟法第三百七十二條定有明文。
四、自訴人上訴意旨以：（一）查：本案於９２年五月十二日（星期一）於地院第
    ８法庭→「第一次」開庭→詢問自訴人包括何事受害而自訴‧‧‧等，而上訴人
    亦稟報８８，８９，共４案自訴案受害！包括法官「姚勳昌」（目前已任臺中
    高分院二審）違憲（法）侵害‧‧‧等曾在８８及８９至少２次以上親自向時任
    院長的「乙○○」→「請願」「投訴」‧‧‧並要求一審結案後評鑑「轉呈」
    層轉→臺中高分院→司法院本部‧‧‧含行政調查！法官不按辦案程序與規則
    處分！‧‧‧等違憲  應遏止及行政改革‧‧‧‧‧等（含「林欽章」庭長‧‧
    ‧侵權害等）。故縱本人（受害人）因２次水災‧‧‧等搬物，相關「判文」
    文號至今未尋找出來出前，因出庭上項已表明如何直接受害‧‧‧（含後列各
    項各點）有「庭訊錄音」及筆錄←→可佐證！今本案承審不奈耐再調第二次‧‧
    ‧等故意以九十二年四月一日呈狀事實較不明內容→依此？遽而草率以「非直接
    受害人」云云→吃掉本案→實非合宜！違法至明！（二）次查：上項等情→以
    ９１年自字（  號）劉慶偉「誹謗」「侮辱」→乙案「不出庭一次」吃案，由台
    中高分院「廢棄」發回！←→之後→「劉慶偉」罪行成立，目前已判決確定，並
    執行完畢（其案中案民事附帶賠償，被違法吃掉該劉員「再一次」另外公然
    誹謗‧‧‧至今尚未追訴，‧‧‧）侮辱９２年「林朝松」（彰地檢檢察長）
    等２人，被自訴（２號）「業務妨害人身自由」案→彰地院亦同！→即不出庭一
    次，即「吃案」！經「抗告」後→於９２年５月１４日（星期二）２Ｆ２１法庭
    →第一次由「康」法官「應龍」先生（９２年上易字─７７０號）→庭審→之後
    →目前亦「廢棄」彰地院「枉法」裁定→←發回！（再審）→另「林朝松」等涉
    「業務偽造文書」亦被彰地院吃案（前科，連續吃案，‧‧‧）再佐證第一項
    ８８，８９年（２年４個自訴案中）略舉「林欽章」法官→第一年自訴案→不開
    一次庭→在第３年始「吃案」及才送達裁定書，‧‧‧等自訴人受害嚴重！至今
    該４案衍生各權益侵害鉅大且受害慘悽，上訴人家庭幾至「無法生活」「無法生
    存」殘病無以就醫‧‧‧等憤懣！‧‧‧‧‧。（三）按：以上只是「直接」全
    部「受害」案（事件）→其中的一小部份而已！並在９２年５月１２日第一次出
    庭訊中，亦報告本案（自字２２號）受命法官→「紀」法官→報告→不堪「長期
    」受司法侵害（權）→於９１年１２月１１日（或１２日）向台北司法院（親自
    北上拜訪→「請願」及投訴）本院抗議→由司法院「政風處」派員接受投訴並代
    轉呈甲○○等行政「調查」「評鑑」「處罰」，如今民疾民瘼不彰，考績，考核
    不實，欺上瞞下，使受憲法保障的「民權」及「人權」徒具其文！並使全民（含
    上訴人→受害人）無「王法」→「王道」可依靠！情何以堪！（獎，罰不明→無
    「公法」「公理」「公道」及「司法正義」可保障！）維護！）五、次按：綜結
    ：原審以「非直接被害人」與事實不符（循環反覆施為→上訴人係直接受害！）
    依法請求臺中高分院主旨：（一）原判決廢棄（二）二審依法調查、審判‧‧‧
    ‧‧其他詳細理由等後補（水災→資料均尚未找到）惟各項均有「吃案」「臺中
    高分院２次以上發回更審」「彰地院侵害被告等被自訴等全部資料」一審及二審
    均→有跡可脈絡可循及佐證‧‧‧一併敘明！‧‧‧‧。等語，認原審判決不當
    ，請求撤銷原判決，惟查：自訴人上訴意旨所指各節，均屬侵害國家法益之範疇
    ，個人並非直接被害人，業經原審判決詳述理由如前，自訴人認其係直接被害人
    ，顯有誤會。自訴人上訴，為無理由，應予駁回，並不經言詞辯論為之。
據上論結，應依刑事訴訟法第三百六十八條、第三百七十二條。
中      華      民      國      九十二     年     八      月    十四    日
                                臺灣高等法院臺中分院刑事第三庭
                                      審判長法  官  陳  朱  貴
          法  官  劉  連  星
                                            法  官  胡  忠  文
右正本證明與原本無異。
如不服本判決應於收受送達後十日內向本院提出上訴書狀，其未敘述上訴之理由者並
得於提起上訴後十日內向本院補提理由書（均須按他造當事人之人數附繕本）。
                                            書記官  許  美  惠
中      華      民      國      九十二     年     八      月    十五    日
                                                                        Ａ


司法院資訊處製作；財團法人民間司法改革基金會備份。
